【裁判字號】    98,審交簡上,89
【裁判日期】    981209
【裁判案由】    公共危險
【裁判全文】
臺灣士林地方法院刑事判決          98年度審交簡上字第89號
上  訴  人  臺灣士林地方法院檢察署檢察官
被      告  甲○○
上列上訴人因被告涉犯公共危險案件，不服本院士林簡易庭中華
民國98年9 月16日98年度士交簡字第969 號第一審刑事簡易判決
（聲請簡易判決處刑書案號：臺灣士林地方法院檢察署98年度偵
字第10579 號），提起上訴，本院管轄之第二審合議庭判決如下
：
    主  文
上訴駁回。
    事實及理由
一、本案經本院審理結果，認第一審判決被告犯刑法第185 條之
    3 之服用酒類，不能安全駕駛動力交通工具而駕駛罪，累犯
    ，處拘役55日，並諭知如易科罰金以新臺幣（下同）2 千元
    折算1 日，其認事、用法及量刑均無不當，應予維持，引用
    第一審刑事簡易判決書記載之犯罪事實、證據及理由（如附
    件）。
二、檢察官上訴意旨略以：本件被告曾於民國89年間及94年，分
    別因酒後駕車公共危險案件，為貴院及臺灣臺北地方法院判
    處拘役40日及罰金銀元3 萬元確定，又再犯本件同類型之犯
    罪，原審僅量處拘役55日，難收儆懲之效，請撤銷原判決，
    改量處有期徒刑4 月等語。
三、按量刑之輕重，係事實審法院得依職權自由裁量之事項，茍
    已斟酌刑法第57條各款所列情狀而未逾越法定刑度，則不得
    遽指為違法；又刑罰之量定屬法院自由裁量之職權行使，但
    仍應審酌刑法第57條所列各款事由及一切情狀，為酌量輕重
    之標準，並非漫無限制，在同一犯罪事實與情節，如別無其
    他加重或減輕之原因，下級法院量定之刑，亦無過重或失輕
    之不當情形，則上級法院對於下級法院之職權行使，原則上
    應予尊重（最高法院72年度臺上字第6696號判例、85年度臺
    上字第2446號判決意旨參照）。本件原審法院認被告所為，
    係犯刑法第185 條之3 公共危險罪，援引刑事訴訟法第449
    條第1 項前段、第454 條第2 項、刑法第185 條之3 、第47
    條第1 項、第41條第1 項前段、刑法施行法第1 條之1 第1
    項之規定，量處拘役55日，並諭知以1 日2 千元定其易科罰
    金之折算標準，就主刑及易科罰金之折算標準均較同類型之
    前案已為加重，其認事用法並無違誤，而其所量處之刑與被
    告之犯罪情節應屬相當，應可對被告造成相當懲儆之效果，
    足認該量刑已屬妥適，上訴人仍以上述意旨提起上訴為無理
    由，應予駁回。
四、被告經合法傳喚，無正當理由未到庭，爰不待其陳述，逕行
    判決。
據上論斷，應依刑事訴訟法第455 條之1 第1 項、第3 項、第36
8 條、第371條、第373 條，判決如主文。
本案經檢察官蔡元仕到庭執行職務。
中    華    民    國    98    年    12    月     9    日
                  刑事第一庭審判長法  官  雷雯華
                                  法  官  吳祚丞
                                  法  官  王沛雷
以上正本證明與原本無異。
本件不得上訴。
                                  書記官  陳麗津
中    華    民    國    98    年    12    月     9    日
附錄本案論罪科刑法條全文：
刑法第185 條之3
服用毒品、麻醉藥品、酒類或其他相類之物，不能安全駕駛動力
交通工具而駕駛者，處1 年以下有期徒刑、拘役或科或併科15萬
元以下罰金。


司法院資訊處製作；財團法人民間司法改革基金會備份。
